# 母公司溢价购买少数股东权益在合并所有者权益变动表的填列方法

提问人：huunter 时间：2017-08-13 11:38:02
母公司溢价购买少数股东权益，我在填列合并所有者权益变动表时总拿捏不准,下面说一下我填列的方法，还望指正： 1 、我首先将购买的少数股东份额所对应的购买日净资产填以负值列在少数东权益——（二）所有者投入和减少资本—— 4．其他 项里面 2 、溢价的部分我按照溢价金额以负值填列在资本公积——（六）其他 项里面 3 、这样做是否就结束了呢 母公司增加的股份份额应该在哪填列，金额是多少，是按溢价金额填写还是按净资产金额填写，求助。。。。。。

回答人：chenyiwei
母公司购买少数股权相当于少数股东撤资，所以： 1 、如果母公司发行股份给少数股东购买少数股权的，则按增加的股份面值列入“所有者投入资本——股本”；按所减少的少数股权账面价值（负数）列入“所有者投入和减少资本（其他）——少数股东权益”；差额列入“所有者投入和减少资本（其他）——资本公积”，权益总额不变。 2 、如果母公司支付现金给少数股东，按所减少的少数股权账面价值（负数）列入“所有者投入和减少资本（其他）——少数股东权益”；按准则规定计算的应调整资本公积的金额列入“所有者投入和减少资本（其他）——资本公积”，权益总额的减少金额即为所支付的现金。